臺灣高等法院臺中分院刑事裁定　　　　　　　　　　九十一年度毒抗字第三九二號
　　抗　告　人
　　即　被　告　　甲○○
右抗告人因違反毒品危害防制條例案件，經檢察官聲請強制戒治，不服臺灣彰化地方
法院中華民國九十一年四月八日第一審裁定（九十一年度毒聲字第九一三號，聲請案
號：台灣彰化地方法院檢察署九十一年度聲戒字第二七一號，同署九十年度毒偵字第
四六八七號），提起抗告，本院裁定如左：
      主  文
抗告駁回。
      理  由
一、按被告犯毒品危害防制條例第十條之罪，經依同條例第二十條第二項之規定強制
    戒治期滿，應由檢察官為不起訴之處分，惟依上開規定經檢察官為不起訴之處分
    後，五年內再犯同條例第十條之罪者，應由檢察官聲請法院裁定令入戒治處所施
    以強制戒治，其期間為一年，此於毒品危害防制條例第二十三條第二項但書定有
    明文。
二、本件抗告意旨略以：抗告人九十年十月十七日當天前往分局採尿，尿罐並沒有封
    罐，即說尿液檢驗為嗎啡陽性反應，顯係有假，爰於法定期間內提出抗告云云。
三、經查，被告甲○○前因施用毒品案件，經強制戒治期滿，由臺灣彰化地方法院檢
    查署檢察官於民國（下同）八十九年十一月六日以八十九年度戒毒偵字第一二九
    六號、第一二九七號為不起訴處分確定。詎仍不知悔改，復基於概括犯意，於九
    十年九月五日十四時及九十年十月十七日或其前三日內之某時止，在不詳處所，
    連續施用第一級毒品海洛因，為警於九十年十月十七日二十時，在彰化縣芬園鄉
    ○○村○○路○段二九一巷二十七號查獲。雖被告於警訊中僅坦承於九十年九月
    五日十四時有施用第一級毒品海洛因之行為，惟其於九十年十月十七日獲案後所
    採尿液送驗結果仍呈嗎啡陽性反應，足徵其於獲案前之三日內亦有施用第一級毒
    品海洛因之情事，此有南投縣政府衛生局尿液檢驗單一紙附卷可稽，復有不起訴
    處分書、刑案資料查註紀錄表在卷可考，核被告於前開不起訴處分確定後，五年
    內再犯毒品危害防制條例第十條第一項之施用第一級毒品罪，檢察官據以聲請原
    審法院裁定令入戒治處所施以強制戒治，原審法院依首開規定令入戒治處所施以
    強制戒治，期間壹年，於法並無不合，抗告意旨雖然辯稱九十年十月十七日當天
    採尿之尿罐並未封罐，檢驗結果顯係有假云云，惟查，被告於九十年十月十七日
    晚間在南投縣警察局草屯分局接受驗尿採證，該尿液並由其親捺封緘，被告已供
    明在卷，有南投縣警察局草屯分局偵訊（調查）筆錄在卷可稽，抗告人前開所辯
    ，核屬無據，自不足採。本件抗告應認為無理由而予駁回。
四、據上論斷，應依刑事訴訟法第四百十二條，裁定如主文。
中      華      民      國      九十一   年       六      月    十一    日
                                    臺灣高等法院臺中分院刑事第三庭
                                          審判長法  官  陳  朱  貴
                                                法  官  胡  忠  文
                                                法  官  劉  連  星
右正本證明與原本無異。
不得再抗告。
                                                書記官  李  妍  嬅
中      華      民      國      九十一   年       六      月     十一   日
                                                                        Ｉ
